臺灣彰化地方法院刑事判決
110年度易字第830號
公  訴  人  臺灣彰化地方檢察署檢察官 
被      告  林璟徹



上列被告因加重竊盜案件，經檢察官提起公訴（110年度偵字第1
1983號），本院依法裁定改行簡式審判程序，判決如下：
    主          文
林璟徹犯逾越窗戶侵入住宅竊盜罪，處有期徒刑拾壹月。未扣案
之犯罪所得新臺幣壹萬貳仟元沒收，於全部或一部不能沒收或不
宜執行沒收時，追徵其價額。
    犯罪事實及理由
一、本案犯罪事實及證據，除犯罪事實一第5行更正為「向陳育
    丞所借用」，並增列「1.證人陳育丞於警詢時之證述。2.彰
    化縣警察局車行記錄匯出文字資料。3.被告林璟徹於本院審
    理時之自白」作為證據外，其餘均引用如附件臺灣彰化地方
    檢察署檢察官起訴書之記載。
二、論罪科刑
  ㈠按刑法第321條第1項第2款之毀越門牆或安全設備竊盜罪， 
    稱「毀」即毀損；稱「越」即踰越或超越。毀與越不以兼有
    為限，若有其一即克當之。又刑法第321條第1項所列各款為
    竊盜之加重條件，如犯竊盜罪兼具數款加重情形時，因竊盜
    行為祇有一個，仍祇成立一罪，不能認為法律競合或犯罪競
    合（最高法院69年台上字第3945號判決參照），合先敘明。
  ㈡核被告所為，係犯刑法第321條第1項第1款、第2款之逾越窗
    戶侵入住宅竊盜罪。
  ㈢按被告構成累犯之事實及應加重其刑之事項，均應由檢察官
    主張並具體指出證明之方法後，經法院踐行調查、辯論程序
    ，方得作為論以累犯及是否加重其刑之裁判基礎（最高法院
    110年度台上大字第5660號刑事裁定意旨參照）。被告前因
    施用毒品案件，經臺灣嘉義地方法院以107年度嘉簡字第90
    號判決判處有期徒刑3月確定，於民國107年11月2日因徒刑
    易科罰金出監。上開累犯事實，經檢察官於本院111年5月25
    日審理期日時主張：被告於前案執行完畢後，5年內再犯本
    案，且被告於前案竊盜案件假釋中再犯本案竊盜案件，被告
    對於刑罰反應力薄弱等語，並有刑案查註記錄表附卷可佐（
    見偵卷第111頁、本院卷第145頁）。足認檢察官就個案構成
    累犯，就累犯事實具體指出證明方法，並就應予加重其刑之
    理由為具體主張，非僅是單純空泛提出被告前科紀錄表，應
    認已盡實質舉證責任。是以，被告受有期徒刑之執行完畢，
    5年以內故意再犯本案有期徒刑以上之罪，為累犯，參酌司
    法院釋字第775號解釋意旨，衡酌被告除上開前案紀錄構成
    累犯外，被告另因竊盜等案件，經定應執行刑有期徒刑1年1
    0月確定，並於110年6月23日假釋出監，110年12月5日縮刑
    期滿，有臺灣高等法院被告前案紀錄表在卷可佐，被告於假
    釋期間再犯本案，可認被告對於刑罰反應力薄弱，認本案依
    累犯規定對被告加重其刑，並無其所受刑罰超過所應負擔罪
    責而致其人身自由因此遭受過苛之侵害情事，故認應依刑法
    第47條第1項之規定加重其刑。　
  ㈣爰以行為人之責任為基礎，審酌被告前另尚有多次竊盜、詐
    欺、毒品等前科，有臺灣高等法院被告前案紀錄表在卷可憑
    ，素行不佳，竟仍不知悔改，且被告正值壯年，且有謀生能
    力，不思以正當途徑取財，竟逾越窗戶侵入他人住宅竊取財
    物，顯然缺乏尊重他人財產權之觀念，所為實應予以嚴懲，
    惟考量犯後坦承犯行，犯後態度尚可，及其自陳學歷為高中
    肄業，入監前從事搬家及務農，月收入新臺幣（下同）5、6
    萬元，離婚，有2子分別19歲、15歲，無人須其扶養，復兼
    衡其犯罪之動機、目的、手段等一切情狀，量處如主文所示
    之刑，以示懲儆。
三、被告本案所竊得之現金12,000元並未扣案，亦未返還被害人
    ，並無刑法第38條之2第2項所定得不予沒收之情形，應依刑
    法第38條之1第1項、第3項規定宣告沒收，於全部或一部不
    能沒收或不宜執行沒收時，追徵其價額。
四、依刑事訴訟法第273條之1第1項，第299條第1項前段、第310
     條之2、第454條第2項，判決如主文。
五、如不服本判決，得自收受送達之日起20日內，向本院提起上
    訴。
本案經檢察官吳曉婷提起公訴，檢察官吳皓偉到庭執行職務。
中　　華　　民　　國　　111 　年　　6 　　月　　15　　日
                  刑事第六庭  法  官  范馨元
以上正本證明與原本無異。
如不服本判決應於收受判決後20日內向本院提出上訴書狀，並應
敘述具體理由。其未敘述上訴理由者，應於上訴期間屆滿後20日
內向本院補提理由書(均須按他造當事人之人數附繕本)「切勿逕
送上級法院」。
告訴人或被害人對於判決如有不服具備理由請求檢察官上訴者，
其上訴期間之計算係以檢察官收受判決正本之日期為準。
中　　華　　民　　國　　111 　年　　6 　　月　　15　　日
                              書記官  許原嘉
附錄論罪科刑條文：
中華民國刑法第321條
犯前條第1項、第2項之罪而有下列情形之一者，處6月以上5年以
下有期徒刑，得併科50萬元以下罰金：
一、侵入住宅或有人居住之建築物、船艦或隱匿其內而犯之。
二、毀越門窗、牆垣或其他安全設備而犯之。
三、攜帶兇器而犯之。
四、結夥三人以上而犯之。
五、乘火災、水災或其他災害之際而犯之。
六、在車站、港埠、航空站或其他供水、陸、空公眾運輸之舟、
    車、航空機內而犯之。
前項之未遂犯罰之。

附件
臺灣彰化地方檢察署檢察官起訴書
                                    110年度偵字第11983號
　　被　　　告　林璟徹　男　44歲（民國00年00月0日生）
　　　　　　　　　　　　住嘉義縣○○鄉○○村○○○00號之
　　　　　　　　　　　　　1樓
　　　　　　　　　　　　居嘉義市○區○○街000號4樓
　　　　　　　　　　　　國民身分證統一編號：Z000000000號
上列被告因竊盜案件，業經偵查終結，認應提起公訴，茲將犯罪
事實及證據並所犯法條分敘如下：
　　　　犯罪事實
一、林璟徹前因施用毒品案件，經臺灣嘉義地方法院以107年度
    嘉簡字第90號判處有期徒刑3月確定，於民國107年11月2日
    徒刑易科罰金執行完畢。詎其猶不知悔改，復基於意圖為自
    己不法所有之竊盜犯意，於110年9月6日4時10分許，駕駛其
    向陳育丞所租賃、車牌號碼000-0000號之自用小客車，至林
    抱位於彰化縣○○鄉○○村○○路00號住處前，並自後門廚房之窗
    戶進入林抱上開住處，徒手竊取林抱置於房間內之現金計新
    臺幣（下同）1萬2,000元，得手後駕駛上開自用小客車離去
    ，並將上開款項花用殆盡。嗣林抱察覺有異，通報警方調閱
    監視器畫面後，循線查獲。
二、案經彰化縣警察局芳苑分局報告偵辦。
　　　　證據並所犯法條
一、證據清單及待證事實：
編號 證據名稱 待證事實 1 被告林璟徹於警詢時之供述 坦承於110年9月6日4時10分許，駕駛車牌號碼000-0000號自用小客車，至被害人林抱位於彰化縣○○鄉○○村○○路00號住處，自後門廚房之窗戶進入該住處，竊取被害人所有現金約1萬2,000元之事實。 2 證人即被害人林抱於警詢時之證述 被害人置於上開住處之現金約4萬元及金飾含【男金戒指（上有福字）、女金戒指4枚、金項鍊1條、金耳環1對（共約計3兩，價值約15萬元）】之事實。 3 監視器翻拍畫面、現場蒐證照片、車輛詳細資料報表及汽車租賃契約書等。 被告駕駛其向案外人陳育丞所租賃之車牌號碼000-0000號自用小客車，至被害人住處行竊之事實。 
二、核被告所為，係犯刑法第321條第1項第1、2款之毀越窗戶侵
    入住宅竊盜罪嫌。再其曾受有期徒刑之執行完畢（有刑案資
    料查註紀錄表可稽）後，5年以內故意再犯本件有期徒刑以
    上之罪，為累犯，請依刑法第47條第1項規定審酌刑度。被
    告之犯罪所得，請依刑法第38條之1第1項前段規定，宣告沒
    收；於全部或一部不能沒收或不宜執行沒收時，請依同法條
    第3項規定，追徵其價額。
三、依刑事訴訟法第251條第1項提起公訴。
　　此　致
臺灣彰化地方法院
中　　華　　民　　國　 110　　年　　10　　月　　20　　日
　　　　　　　　　　　　　　　檢  察  官　吳曉婷
本件正本證明與原本無異
中　　華　　民　　國　 110　　年　　11　　月　　4 　　日
                              書  記  官  陳冠宇